【裁判字號】    90,交抗,35
【裁判日期】    891230
【裁判案由】    違反道路交通管理處罰條例
【裁判全文】
臺灣高等法院刑事裁定                   九十年度交抗字第三五、三六號
    抗告人        台北市交通事件裁決所  設臺北市○○○路○段九二號七樓
    即原處分機關
    代表人        乙○○
    受處分人      甲○○
右列抗告人因受處分人違反道路交通管理處罰條例聲明異議案件，不服臺灣士林地方
法院交通法庭中華民國八十九年十二月三十日裁定（八十九年度交聲字第三八二、三
八三號），提起抗告，本院裁定如左：
    主      文
原裁定撤銷，發回台灣士林地方法院。
    理      由
一、抗告意旨如附件抗告狀所載。
二、原審法院以原處分機關係以異議人即受處分人甲○○分別於八十八年一月二十九
    日上午八時二十分，駕駛ＥＦ─四七四一號自用小客車，在台北市○○○路○段
    道路收費停車處所停車，不依規定繳費及於八十八年三月四日晚上二十一時十五
    分，在台中縣龍井鄉○○路，經警舉發黃線違規停車，依道路交通管理處罰條例
    第五十六條第一項第十款、第四款之規定，各裁處罰鍰新台幣一千二百元等情，
    惟以異議人甲○○主張其已於八十七年一月二十四日晚上八時許，在台中縣大里
    市○○路六十五號將車號ＥＦ─四七四一號自用小客車出售予第三人宋有彬，同
    時將該車輛交付予宋有彬使用，此有異議人所提買賣合約書原本（經與影本核對
    無誤後，已發還予異議人）一份可憑，雖因第三人宋有彬拒未將該車輛辦理過戶
    手續，惟前開違規車輛之所有權既已移轉予第三人宋有彬所有，異議人已非該汽
    車之所有人，且亦無證據證明異議人係前揭交通違規事件之駕駛人，原處分未予
    詳查，遽予裁罰，尚有未洽，而依道路交通案件處理辦法第二十條將原處分撤銷
    ，另諭知異議人不罰等，固非無見，惟查受處分人甲○○所提之買賣合約書，並
    無價金之記載，且該合約書所載之驗收交車之地點為（台中）大里市○○路六十
    五號，但受處分人於原審法院調查時稱交車地點係在（台北）之重慶北路、酒泉
    街那邊，有原審筆錄可稽，兩者並不一致，又受處分人如已買賣交車，何以不依
    規定向主管機關辦理異動登記，本件除受處分人所提不全之買賣合約書外，並無
    其他證據或經買受人承認確有買賣交車之情事，是受處分人是否確已買賣交車，
    尚非無疑，又交通主管機關基於行政上交通管理所為之相關函示，是否可採，亦
    宜以說明，交通部於民國六十八年六月二十二日以交路（六八）字第一二九六八
    號函示「汽車之管理，以向公路主管機關登記之所有人為準，原所有人雖因轉讓
    已將汽車交付他人，在未過戶登記前，（該他人不依限期參加定期檢驗，）仍應
    處罰原所有人」之要旨，是否可採，宜以說明，原處分機關之抗告意旨，指摘原
    裁定不當，尚非無理由，應由本院將原裁定撤銷，發回原審法院另為妥適之裁定
    ，再原處分機關卷附所裁罰之事實有三項（原裁定理由一僅載明二項），受處分
    人是否就該三項處分均聲明異議，如受處分人就該三項處分均聲明異議，則原審
    就二二─000000000號之裁決書之處分（汽車不依限期參加定期檢驗或
    臨時檢驗者，依道路交通管理處罰條例第十七條第一項規定，處罰鍰新台幣一千
    八百元）異議並未載明處理，併此敘明。
三、依道路交通管理處罰條例第八十九條，刑事訴訟法第四百十三條前段裁定如主文
    。
中    華    民    國     九十     年        二      月        十九      日
                            臺灣高等法院交通法庭
               審判長法  官  蔡  永  昌
                                      法  官  陳  榮  和
                                      法  官  許  宗  和
右正本證明與原本無異。
不得再抗告。
                                      書記官  廖  艷  莉
中    華    民    國     九十     年       二       月       二十       日


司法院資訊處製作；財團法人民間司法改革基金會備份。
